臺灣屏東地方法院刑事裁定　　　　　　 110年度聲再字第31號
聲　請　人
即受判決人　邱禮政




上列聲請人即受判決人因違反毒品危害防制條例案件，對於本院
109 年度訴字第441 號刑事確定判決聲請再審，本院裁定如下：
    主  文
再審之聲請駁回。
    理  由
一、聲請再審意旨詳如附件聲請狀
二、法院認為聲請再審之程序違背規定者，應以裁定駁回之，但
    其不合法律上之程式可以補正者，應定期間先命補正，刑事
    訴訟法第433 條定有明文。復按再審係對確定判決之事實錯
    誤而為救濟之方法，至於適用法律問題則不與焉。詳言之，
    對於有罪確定判決之救濟程序，依刑事訴訟法規定，有再審
    及非常上訴二種，前者係為原確定判決認定事實錯誤而設立
    之救濟程序，與後者係為糾正原確定判決違背法令者有別，
    是倘所指摘者，係關於原確定判決適用法律不當之情形，核
    屬非常上訴之範疇，並非聲請再審所得救濟（最高法院104
    年度台抗字第343 號裁定意旨參照）。再按有罪之判決確定
    後，為受判決人之利益聲請再審者，必其聲請之理由合於刑
    事訴訟法第420 條、第421 條之情形，始能准許。倘所指摘
    者，係關於原確定判決適用法律不當之情形，核屬非常上訴
    之範疇，並非聲請再審所得救濟，以之為聲請再審之理由，
    即屬聲請再審之程序違背規定，且無從補正，應認其聲請不
    合法，依刑事訴訟法第433 條前段裁定駁回之。
三、經查，聲請人前因施用毒品案件，經本院於民國109 年7 月
    14日以109 年度訴字第441 號刑事判決判處有期徒刑7 月、
    4 月、7 月，並於同年8 月14日確定等情，有臺灣高等法院
    被告前案紀錄表及前開確定判決在卷可稽。聲請人雖主張前
    開確定判決未依刑法從新從輕原則，且未及適用修正後毒品
    危害防制條例，顯有未洽云云，據以提出本件聲請再審，惟
    聲請人未指陳前開確定判決有何事實認定錯誤之情形，核其
    所指，係就前開確定判決之適用法律有無違誤而為爭執，揆
    諸前揭最高法院裁定意旨，應屬得否由檢察總長據以提起非
    常上訴救濟之問題，尚非再審程序所得審究。是聲請人所執
    理由，核與刑事訴訟法第420 條、第421 條規定得聲請再審
    之要件不符，無從依再審程序救濟，本件聲請再審，顯屬違
    背法律程式，且無從補正，自應逕予駁回。又縱案件之審判
    有違背法令之情事，亦應由最高檢察署檢察總長向最高法院
    提起非常上訴，並非得由受判決人逕向原審法院提起非常上
    訴，併此敘明。
四、綜上所述，聲請人執法律之變更作為聲請再審之理由，難認
    合法，且無從補正，應予駁回。又其聲請再審之程序違背規
    定既明，自無再依刑事訴訟法第429 條之2 之規定踐行通知
    再審聲請人到場並聽取檢察官意見等程序之必要，附此敘明
    。
據上論斷，應依刑事訴訟法第433 條前段，裁定如主文。
中    華    民    國   110    年    9   月    13      日
                  刑事第六庭 審判長 法  官  程士傑
                                    法  官  王曼寧
                                    法  官  蕭筠蓉
以上正本證明與原本無異。
如不服本裁定應於裁定送達後10日內向本院提出抗告書狀敘述抗
告之理由抗告於臺灣高等法院高雄分院。
中    華    民    國   110    年    9   月    13      日
                                    書記官  張語恬